臺灣臺中地方法院刑事判決　　　　　　　　　　　　九十三年度易字第二五三一號
　　公　訴　人　臺灣臺中地方法院檢察署檢察官
　　被　　　告　乙○○
右列被告因竊盜案件，經檢察官提起公訴（九十三年度偵字第一六九九三號），被告
於本院行準備程序時就被訴事實為有罪之陳述，經受命法官聽取當事人意見後，由本
院合議庭裁定以簡式審判程序判決如左：
    主  文
乙○○共同竊盜，處有期徒刑肆月，如易科罰金，以參佰元折算壹日。
    事實及理由
一、本院認定之犯罪事實及證據、應適用之法條均引用檢察官起訴書之記載（如附件
    ）。被告於本院審理時業已坦承與綽號「不良」（約同被告年紀）之成年人共同
    行竊之犯行無誤，僅改供稱伊不能確定綽號「不良」者是否即為陳忠良云云，惟
    被告迭自警、偵訊及經本院通緝到案於法官訊問時均供述與陳忠良共同行竊無誤
    ，於本院審理時復更異其詞，為本院所不採，惟應認被告係與同案被告陳忠良共
    同行竊，且不影響被告業已為共同竊盜之有罪陳述。又本案被告業已與同案被告
    陳忠良將被害人瑞揚金屬股份有限公司所有鑄鐵搬至其等所駕駛之自用小客車內
    ，雖尚未駛離現場，然業已處於被告與同案被告陳忠良實力支配範圍內，其竊盜
    犯行應屬既遂，公訴人認屬未遂犯容有誤會，惟起訴之法條仍屬同一，不予變更
    。至被告前雖因竊盜案件，經本院沙鹿簡易庭於民國九十三年九月二十七日，以
    九十三年度沙簡字第五六四號判處有期徒刑三月，得易科罰金確定（下簡稱前案
    ），有該案判決書及臺灣高等法院被告全國前案紀錄表各一份在卷可稽，本案雖
    於該案確定前之九十三年九月二十二日所犯，惟被告於本院訊問時業已供明其於
    前案竊取機車係用以代步之交通工具使用，本案則係為竊取鑄鐵變賣花用，前案
    係獨自為之，本案則與同案被告陳忠良共犯，犯罪態樣不同，且竊取動機、犯意
    個別，足見被告本案竊盜行為應非為前案既判力所及，不受前案判決拘束，附此
    敘明。
二、依刑事訴訟法第二百九十九條第一項前段、第二百七十三條之一第一項、第三百
    十條之二、第四百五十四條，刑法第二十八條、第三百二十條第一項、第四十一
    條第一項前段，罰金罰鍰提高標準條例第一條前段、第二條，判決如主文所示。
三、如不服本判決，得於判決書送達之日起十日內，以書狀敘述理由，向本院提出上
    訴。
中      華      民      國      九十四      年      二    月      二    日
                                台灣台中地方法院刑事第四庭
                                        法  官    賴妙雲
右正本證明與原本無異。
如不服本判決，應於判決送達後十日內向本院提出上訴狀，上訴於臺灣高等法院臺中
分院( 須附繕本 )。
                                        書記官
中      華      民      國      九十四      年      二    月      二    日
附錄論罪科刑法條
刑法第三百二十條第一項
第  320 條  (普通竊盜罪、竊佔罪)
          意圖為自己或第三人不法之所有，而竊取他人之動產者，為竊盜罪，處五
          年以下有期徒刑、拘役或五百元以下罰金。
          意圖為自己或第三人不法之利益，而竊佔他人之不動產者，依前項之規定
          處斷。
          前二項之未遂犯罰之。
附件：
臺灣臺中地方法院檢察署檢察官起訴書            九十三年度偵字第一六九九三號
 被      告  乙○○      男  三十六歲（民國○○○年○月○日生）
                             籍設臺中縣大甲鎮○○里○○路六二號
                             身分證統一編號：Ｂ一二七三九七六號
右被告因竊盜案件，已經偵查終結，認應提起公訴，茲將犯罪事實及證據並所犯法條
分敘如左：
    犯罪事實
一、乙○○於民國九十三年九月二十二日上午十一時二十五分許，與同案被告陳忠良
    （另併由臺灣臺中地方法院審理）基於意圖為自己不法所有之犯意聯絡，駕駛車
    號ＴＺ─６０１１號自小客車（贓物）至臺中縣大肚鄉○○路○段二巷十號瑞揚
    金屬股份有限公司（下稱瑞揚公司）旁金屬堆積場，未得公司同意，即徒手將該
    公司置於該處之鑄鐵搬至前揭自小客車後座意欲竊取，於已搬運二十塊（重量約
    四百五十公斤）之際，為該公司所屬職員甲○○發現，乙○○見狀即自高處跳下
    卻造成大腿骨折而逃匿不及，同案被告陳忠良則趁隙逃逸，旋經甲○○報警當場
    查獲。
二、案經臺中縣警察局第烏日分局報告偵辦。
    證據並所犯法條
一、右揭犯罪事實，業據被告乙○○於警詢及偵查時坦承不諱，核與證人甲○○證述
    之情節相符，並有贓物認領保管單二份、光田綜合醫院出具之診斷證明書、扣押
    物品目錄表、刑案現場測繪圖各一份及相片七張附卷可證。本件事證明確，被告
    罪嫌洵堪認定。
二、核被告所為，係犯刑法第三百二十條第三項、第一項竊盜未遂罪嫌。至移送意旨
    認被告尚涉有刑法第三百四十九條第一項收受贓物罪嫌乙節，按刑法第三百四十
    九條第一項收受贓物罪，所稱之「收受」，係指無償取得贓物之行為，訊據被告
    堅決否認有竊取或收受前揭自小客車犯行，辯以係同案被告陳忠良駕駛該車至其
    住處後，由其開車至前揭地點行竊，其僅負責駕車等語，查被告於本案既已承認
    竊盜，其若果有收受贓物行為，應無否認之理，其所辯尚屬可信，復查無其他積
    極證據足資被告知悉前揭自小客車為贓車並收受之，自不能率為其不利之認定，
    然此部分如果成立犯罪，因與前揭竊盜未遂部分具有方法、目的之牽連關係，為
    裁判上之一罪，為前揭起訴效力所及，爰不另為不起訴處分，併此敘明。
三、依刑事訴訟法第二百五十一條第一項提起公訴。
    此  致
臺灣臺中地方法院
中      華      民      國      九十三      年    十一    月      三    日
                                       檢  察  官  張  成  業
右正本證明與原本無異
中      華      民      國    九十三    年     十一     月      五      日
                                       書  記  官  林  幸  慧
